【裁判字號】    97,易,45
【裁判日期】    971222
【裁判案由】    竊盜等
【裁判全文】
臺灣臺南地方法院刑事判決                97年度易字第45號
公  訴  人  臺灣臺南地方法院檢察署檢察官
被      告  丙○○
上列被告因竊盜等案件，經檢察官提起公訴（96年度偵字第1062
7號），本院判決如下：
    主  文
丙○○共同攜帶兇器竊盜，累犯，處有期徒刑拾壹月，扣案如附
表二所示之物品均沒收；又共同攜帶兇器竊盜，累犯，處有期徒
刑拾壹月，扣案如附表二所示之物品均沒收。應執行有期徒刑壹
年陸月，扣案如附表二所示之物品均沒收。
    事  實
一、丙○○與丁○○（業經本院另案判刑確定）共同基於意圖為
    自己不法所有之犯意聯絡，於附表一所示之時間、地點，攜
    帶附表二所示丁○○所有之足供兇器使用之電纜線剪刀等工
    具，共同竊取附表一所示之物品（其竊盜之時間、地點、共
    犯、被害人、竊得財物均詳如附表一所示），得手後變賣得
    款朋分花用。嗣因丁○○遭通緝，為警於96年6月7日下午1
    時25分，在臺南市○○○街1號納多利汽車旅館111號房查獲
    ，並當場扣得如附表二所示工具等物，始循線查得上情。
二、案經臺南縣警察局移送及臺南縣警察局歸仁分局報告臺灣臺
    南地方法院檢察署檢察官偵查起訴。
    理  由
一、證據能力方面：
    本件下採論罪證據，其中證人乙○○、宋永松於警訊時之證
    述，雖係被告以外之人於審判外之陳述，惟被告於審判程序
    同意作為證據，本院審酌該言詞陳述陳述作成時之情況，認
    為尚屬適當，依照同法第159條之5第1項之規定，自得採為
    本案認定犯罪事實之證據；臺南縣警察局歸仁分局受理刑事
    案件報案三聯單影本1紙、臺南縣警察局刑警大隊搜索、扣
    押筆錄乙份，均係公務員職務上製作之證明文書，本院查無
    該等文書有何故意登載不實之顯不可信之情況，依照同法第
    159條之4第1款之規定，自得採為本案認定犯罪事實之證據
    ；贓物認領保管單，係被害人於可信之特別情況下所製作之
    文書，依同法159條之4第3款之規定，自得採為本案認定犯
    罪事實之證據；被告於警訊中之自白，被告雖抗辯係被脅迫
    所為，惟業經檢察官於審理中證明出於其自由意志，且本院
    查證後認與事實相符（詳後另述），依照刑事訴訟法第156
    條第1項規定，自得採為本案認定犯罪事實之證據。
二、認定事實方面：
    訊據被告矢口否認上開犯行，辯稱：其警詢之自白係遭警員
    戊○○脅迫所為之供述，無證據能力云云。惟查：上開犯罪
    事實，除經被告於警訊中自白不諱（見警卷第30頁）外，並
    經證人丁○○於審理中結證無訛在卷（見本院卷第184頁）
    ，且有臺南縣警察局歸仁分局受理刑事案件報案三聯單影本
    1紙（警卷第48頁）、贓物認領保管單影本2紙（警卷第56、
    64頁）、臺南縣警察局刑警大隊搜索、扣押筆錄（警卷第57
    至63頁）等附卷及附表二所示之物品扣案可資佐證，足認被
    告之自白與事實相符。被告雖辯稱上述乙節，惟據證人即台
    南縣警察局歸仁分局小隊長戊○○於本院審理終結證稱：「
    （問：丁○○等人涉犯本案竊盜案件是否由你負責？）是的
    。本件是歸仁分局與台南縣刑警大隊一起承辦的。（問：96
    年6月22日歸仁分局為何會傳訊被告丙○○到偵查隊製作筆
    錄？）因為丁○○因竊盜罪通緝，我們在台南市汽車旅館緝
    獲丁○○，當時也有扣到一些作案工具，我詢問丁○○他有
    供出那些作案工具是在剪電纜線之用，之後詢問過程並供出
    其與被告丙○○及被告甲○○一起竊取台電電纜線。（問：
    96年6月26日被告丙○○是否係由你們通知到案？）是的。
    （問：詢問被告丙○○你是否在場？）有的。（問：詢問前
    你有無對被告丙○○稱，如果不承認不讓他回去等脅迫話語
    ？）沒有。被告丙○○非現行犯，我們沒有權利居留被告丙○○。（問：戊○○你是否可以確定我當天是否有馬上承認
    ？）我確定你當天有馬上承認。（問：你是否有告訴我如果
    不承認，要馬上把我送地檢署？）被告丙○○不是現行犯，
    我們沒有權利移送被告丙○○，因為他們涉案很多件，我慎
    重起見有打電話詢問地檢署臻股書記官，臻股書記官告訴我
    這種複雜案件需要錄音、照相，避免嗣後被告等人翻供，我
    們有照著作，詢問過程有錄音、照相，被告丙○○完全是出
    於自由意思而為陳述並沒有控制被告丙○○的行動，我們不
    可能對被告丙○○有脅迫行為。」等語在卷（見本院卷第18
    5、1 86頁），依上開證人戊○○之證詞觀之，其供稱無於
    警訊時對被告施以脅迫之手段，以強取得其自白之動機及必
    要性，尚合於常情及事理，足以採信，是被告於警訊之自白
    係出於自由意志所為，亦足認定。故本件實罪證明確，被告
    犯行堪以認定，其所辯無非事後畏罪卸責之詞，不足採信。
三、論罪科刑方面：
    核被告所為，均係犯刑法第321條第1項第3款之攜帶兇器竊
    盜罪。其與丁○○彼此間，有犯意聯絡及行為分擔，均為共
    同正犯。又其曾因動產擔保交易法案件，經本院以94年度簡
    字第25號判處有期徒刑5月，於94年9月10日執行完畢，有臺
    灣高等法院被告全國前案紀錄表一紙附卷可按，其於五年內
    故意再犯本件有期徒刑以上之2罪，均應依累犯規定依法加
    重其刑。其所犯上述2罪，犯意各別，罪質互異，應予分論
    併罰。爰審酌被告上開違反動產擔保交易法、竊盜及施用毒
    品等前科，素行欠佳，有上開前案紀錄表附卷足憑，尚值輕
    年，竟不思循正途賺取財物，共同攜帶兇器竊得上開電纜線
    等物後，變賣得款朋分花用，犯罪所生危害非輕，且審理飾
    詞圖卸刑責，態度不佳，惟所竊得財物價值非高，並參酌共
    犯丁○○所犯2罪已各被判刑有期徒刑10月確定等一切情狀
    ，分別量處如主文所示之刑，並定其應執行刑，以示懲儆。
    扣案之附表二所示之物品，係共犯丁○○所有供其與被告共
    同行竊所用之物，均應依法宣告沒收。
四、據上論斷，應依刑事訴訟法第299條第1項前段，刑法第28條
    、第321條第1項第3款、第47條第1項、第38條第1項第2款、
    第51條第5款，判決如主文。
五、如不服本判決，得自判決送達之日起10日內，向本院提起上
    訴。
中    華    民    國    97    年    12    月    22    日
                      刑事第十四庭  法  官  柯顯卿
附表一：
┌──┬────┬─────┬───┬───┬────┐
│編號│竊盜時間│竊盜地點  │共犯  │被害人│竊得物品│
├──┼────┼─────┼───┼───┼────┤
│ 1  │96年5月 │臺南縣新化│丁○○│陸軍第│60平方公│
│    │25日    │鎮潮汕山莊│丙○○│八軍團│厘避雷器│
│    │        │頂山腳段  │      │54工兵│之接地電│
│    │        │173-8地號 │      │群戰鬥│纜線3條 │
│    │        │鐵皮屋處（│      │工兵營│（每條4 │
│    │        │警卷第99頁│      │      │公尺），│
│    │        │照片所示）│      │      │價值：12│
│    │        │          │      │      │00元    │
├──┼────┼─────┼───┼───┼────┤
│ 2  │96年5月 │臺南縣歸仁│丁○○│臺  電│22平方公│
│    │29日    │鄉○○段  │丙○○│公  司│厘PVC電 │
│    │        │0603地號（│      │      │纜線26公│
│    │        │八甲高幹17│      │      │尺（合計│
│    │        │左19右5右1│      │      │6.7公斤 │
│    │        │左5號電桿 │      │      │），價值│
│    │        │）處接戶線│      │      │：1300元│
│    │        │（警卷第  │      │      │        │
│    │        │100 頁照片│      │      │        │
│    │        │所示）    │      │      │        │
└──┴────┴─────┴───┴───┴────┘
附表二：
┌──┬──────┬───┬───┬────────┐
│編號│物 品 名 稱 │數  量│所有人│  備  註        │
├──┼──────┼───┼───┼────────┤
│ 1  │釘樁        │20支  │丁○○│供攀爬電線桿之用│
│    │            │      │      │，係兇器        │
├──┼──────┼───┼───┼────────┤
│ 2  │美工刀      │2支   │丁○○│供削去電纜線外皮│
│    │            │      │      │之用，係兇器    │
├──┼──────┼───┼───┼────────┤
│ 3  │美工刀片    │7盒   │丁○○│同上            │
├──┼──────┼───┼───┼────────┤
│ 4  │扳手        │3支   │丁○○│供拆解、保養鸚哥│
│    │            │      │      │剪之用，係兇器  │
├──┼──────┼───┼───┼────────┤
│ 6  │油壓剪      │2支   │丁○○│剪電線，係兇器  │
├──┼──────┼───┼───┼────────┤
│ 7  │鸚哥剪      │1支   │丁○○│同上            │
├──┼──────┼───┼───┼────────┤
│ 8  │黑色膠帶    │4捲   │丁○○│供包裝犯罪工具及│
│    │            │      │      │電纜線之用      │
├──┼──────┼───┼───┼────────┤
│ 9  │黑色工具袋  │1只   │丁○○│供收納犯罪工具之│
│    │            │      │      │用              │
├──┼──────┼───┼───┼────────┤
│ 10 │美工刀      │3支   │丁○○│供削去電纜線外皮│
│    │            │      │      │之用，係兇器    │
├──┼──────┼───┼───┼────────┤
│ 11 │手套（棉質）│1雙   │丁○○│於剪取電纜線及削│
│    │            │      │      │去電纜線外皮時穿│
│    │            │      │      │載              │
├──┼──────┼───┼───┼────────┤
│ 12 │削皮刀      │1支   │丁○○│供削去電纜線外皮│
│    │            │      │      │之用，係兇器    │
├──┼──────┼───┼───┼────────┤
│ 13 │黑色膠帶    │2捲   │丁○○│供包裝犯罪工具及│
│    │            │      │      │電纜線之用      │
├──┼──────┼───┼───┼────────┤
│ 14 │飼料袋      │1只   │丁○○│供收納犯罪工具之│
│    │            │      │      │用              │
├──┼──────┼───┼───┼────────┤
│ 15 │老虎鉗      │2把   │丁○○│剪電線，係兇器  │
├──┼──────┼───┼───┼────────┤
│ 16 │橘色工具袋  │1只   │丁○○│供收納犯罪工具之│
│    │            │      │      │用              │
├──┼──────┼───┼───┼────────┤
│ 17 │多功能工具袋│1只   │丁○○│供收納犯罪工具之│
│    │            │      │      │用              │
├──┼──────┼───┼───┼────────┤
│ 18 │銼刀        │2支   │丁○○│供削去電纜線外皮│
│    │            │      │      │之用，係兇器    │
├──┼──────┼───┼───┼────────┤
│ 19 │瑞士刀      │1支   │丁○○│供削去電纜線外皮│
│    │            │      │      │之用，係兇器    │
├──┼──────┼───┼───┼────────┤
│ 20 │活動扳手    │1支   │丁○○│供拆解、保養鸚哥│
│    │            │      │      │剪之用，係兇器  │
└──┴──────┴───┴───┴────────┘
以上正本證明與原本無異。
如不服本判決應於收受本判決後10日內向本院提出上訴書狀，並
應敘述具體理由。其未敘述上訴理由者，應於上訴期間屆滿後20
日內向本院補提理由書狀（均須按他造當事人之人數附繕本）「
切勿逕送上級法院」。
                                    書記官  黃鋕偉
中    華    民    國    97    年    12    月    22    日
附錄所犯法條：
刑法第321條第1項第3款：
犯竊盜罪而有左列情形之一者，處6月以上、5年以下有期徒刑：
三  攜帶兇器而犯之者。


司法院資訊處製作；財團法人民間司法改革基金會備份。
